<?xml version='1.0' encoding='utf-8'?>
<verb default="teobhlaistigh" disambig="">
  <verbalNoun default="teobhlaistiú" />
  <verbalAdjective default="teobhlaistithe" />
  <tenseForm default="teobhlaistigh" tense="Past" dependency="Indep" person="Base" />
  <tenseForm default="teobhlaistíomar" tense="Past" dependency="Indep" person="Pl1" />
  <tenseForm default="teobhlaistíodar" tense="Past" dependency="Indep" person="Pl3" />
  <tenseForm default="teobhlaistíodh" tense="Past" dependency="Indep" person="Auto" />
  <tenseForm default="teobhlaistigh" tense="Past" dependency="Dep" person="Base" />
  <tenseForm default="teobhlaistíomar" tense="Past" dependency="Dep" person="Pl1" />
  <tenseForm default="teobhlaistíodar" tense="Past" dependency="Dep" person="Pl3" />
  <tenseForm default="teobhlaistíodh" tense="Past" dependency="Dep" person="Auto" />
  <tenseForm default="teobhlaistíodh" tense="PastCont" dependency="Indep" person="Base" />
  <tenseForm default="teobhlaistínn" tense="PastCont" dependency="Indep" person="Sg1" />
  <tenseForm default="teobhlaistíteá" tense="PastCont" dependency="Indep" person="Sg2" />
  <tenseForm default="teobhlaistímis" tense="PastCont" dependency="Indep" person="Pl1" />
  <tenseForm default="teobhlaistídís" tense="PastCont" dependency="Indep" person="Pl3" />
  <tenseForm default="teobhlaistítí" tense="PastCont" dependency="Indep" person="Auto" />
  <tenseForm default="teobhlaistíodh" tense="PastCont" dependency="Dep" person="Base" />
  <tenseForm default="teobhlaistínn" tense="PastCont" dependency="Dep" person="Sg1" />
  <tenseForm default="teobhlaistíteá" tense="PastCont" dependency="Dep" person="Sg2" />
  <tenseForm default="teobhlaistímis" tense="PastCont" dependency="Dep" person="Pl1" />
  <tenseForm default="teobhlaistídís" tense="PastCont" dependency="Dep" person="Pl3" />
  <tenseForm default="teobhlaistítí" tense="PastCont" dependency="Dep" person="Auto" />
  <tenseForm default="teobhlaistíonn" tense="PresCont" dependency="Indep" person="Base" />
  <tenseForm default="teobhlaistím" tense="PresCont" dependency="Indep" person="Sg1" />
  <tenseForm default="teobhlaistímid" tense="PresCont" dependency="Indep" person="Pl1" />
  <tenseForm default="teobhlaistítear" tense="PresCont" dependency="Indep" person="Auto" />
  <tenseForm default="teobhlaistíonn" tense="PresCont" dependency="Dep" person="Base" />
  <tenseForm default="teobhlaistím" tense="PresCont" dependency="Dep" person="Sg1" />
  <tenseForm default="teobhlaistímid" tense="PresCont" dependency="Dep" person="Pl1" />
  <tenseForm default="teobhlaistítear" tense="PresCont" dependency="Dep" person="Auto" />
  <tenseForm default="teobhlaisteoidh" tense="Fut" dependency="Indep" person="Base" />
  <tenseForm default="teobhlaisteoimid" tense="Fut" dependency="Indep" person="Pl1" />
  <tenseForm default="teobhlaisteofar" tense="Fut" dependency="Indep" person="Auto" />
  <tenseForm default="teobhlaisteoidh" tense="Fut" dependency="Dep" person="Base" />
  <tenseForm default="teobhlaisteoimid" tense="Fut" dependency="Dep" person="Pl1" />
  <tenseForm default="teobhlaisteofar" tense="Fut" dependency="Dep" person="Auto" />
  <tenseForm default="teobhlaisteodh" tense="Cond" dependency="Indep" person="Base" />
  <tenseForm default="teobhlaisteoinn" tense="Cond" dependency="Indep" person="Sg1" />
  <tenseForm default="teobhlaisteofá" tense="Cond" dependency="Indep" person="Sg2" />
  <tenseForm default="teobhlaisteoimis" tense="Cond" dependency="Indep" person="Pl1" />
  <tenseForm default="teobhlaisteoidís" tense="Cond" dependency="Indep" person="Pl3" />
  <tenseForm default="teobhlaisteofaí" tense="Cond" dependency="Indep" person="Auto" />
  <tenseForm default="teobhlaisteodh" tense="Cond" dependency="Dep" person="Base" />
  <tenseForm default="teobhlaisteoinn" tense="Cond" dependency="Dep" person="Sg1" />
  <tenseForm default="teobhlaisteofá" tense="Cond" dependency="Dep" person="Sg2" />
  <tenseForm default="teobhlaisteoimis" tense="Cond" dependency="Dep" person="Pl1" />
  <tenseForm default="teobhlaisteoidís" tense="Cond" dependency="Dep" person="Pl3" />
  <tenseForm default="teobhlaisteofaí" tense="Cond" dependency="Dep" person="Auto" />
  <moodForm default="teobhlaistíodh" mood="Imper" person="Base" />
  <moodForm default="teobhlaistím" mood="Imper" person="Sg1" />
  <moodForm default="teobhlaistigh" mood="Imper" person="Sg2" />
  <moodForm default="teobhlaistímis" mood="Imper" person="Pl1" />
  <moodForm default="teobhlaistígí" mood="Imper" person="Pl2" />
  <moodForm default="teobhlaistídís" mood="Imper" person="Pl3" />
  <moodForm default="teobhlaistítear" mood="Imper" person="Auto" />
  <moodForm default="teobhlaistí" mood="Subj" person="Base" />
  <moodForm default="teobhlaistímid" mood="Subj" person="Pl1" />
  <moodForm default="teobhlaistítear" mood="Subj" person="Auto" />
</verb>
